最高法院刑事判決　　　　　　　　　　　　　　　八十六年度台上字第四三四一號
　　上訴人　黃林美華即林美華.
右上訴人因違反麻醉藥品管理條例案件，不服台灣高等法院高雄分院中華民國八十五
年七月三十一日第二審判決（八十五年度上訴字第一二四二號，起訴案號：台灣屏東
地方法院檢察署八十五年度偵字第一四三七號），提起上訴，本院判決如左：
    主  文
原判決關於非法販賣化學合成麻醉藥品部分撤銷，發回台灣高等法院高雄分院。
其他上訴駁回。
    理  由
發回更審部分：
本件原判決認定上訴人黃林美華基於牟利之概括犯意，以每小包新台幣（下同）一千
元至五千元不等之代價，於民國八十四年十二月底、八十五年一月中旬、一月底、二
月初，四次非法販賣化學合成麻醉藥品安非他命予陳耀文吸用等情。因而維持第一審
此部分論處上訴人連續非法販賣化學合成麻醉藥品罪刑之判決，駁回其在第二審之上
訴，固非無見。
惟查：(一)被告之自白須出於任意，且與事實相符，始足採為論罪依據，故審理事實之
法院，遇有被告對其自白之任意性提出抗辯時，自應先於其他證據而為調查。上訴人
迭稱其及陳耀文警訊中之自白，均遭刑求，原審未對此辯解予以調查，即採該自白為
論罪之依據，自有依法應於審判期日調查之證據未予調查之違法。(二)上訴人及陳耀文
對於販賣安非他命之次數、時地，所供先後並不一致，原判決對其事實所為之認定，
究採信何次之供述，摒棄其他之供述，均未明，亦嫌理由欠備。(三)依上訴人及陳耀
文警訊中所述，係陳某經警查獲吸用安非他命後，於八十五年二月十四日十七時三十
分許，由警授意，向上訴人購買安非他命一小包重一‧一公克而被查獲等情。此次行
為究難恝置不論，而該扣得之安非他命一小包顯為本次犯行所用之物，第一審判決於
上訴人吸用化學合成麻醉藥品罪名內諭知沒收，尚有未合，原判決未予糾正，仍予維
持，亦有適用法則不當之違誤。上訴意旨指摘原判決不當，非無理由，此部分應認有
發回更審之原因。
上訴駁回部分：
按刑事訴訟法第三百七十六條所列各罪之案件，經第二審判決者，不得上訴於第三審
法院，法有明文。本件上訴人因非法吸用化學合成麻醉藥品案件，原審係依麻醉藥品
管理條例第十三條之一第二項第四款論處罪刑，核屬刑事訴訟法三百七十六條第一款
之案件。依首開說明，既經第二審判決，自不得上訴於第三審法院，此部分上訴為法
所不許，應予駁回。
據上論結，應依刑事訴訟法第三百九十五條前段、第三百九十七條、第四百零一條，
判決如主文。
中      華      民      國    八十六    年      七      月     十七     日
                              最高法院刑事第九庭
                                  審判長法官  謝  家  鶴
                                        法官  羅  一  宇
                                        法官  吳  昭  瑩
                                        法官  花  滿  堂
                                        法官  陳  世  淙
       右正本證明與原本無異
                                              書  記  官
中      華      民      國    八十六    年      七      月    二十三    日
